【裁判字號】    98,交聲,2403
【裁判日期】    980827
【裁判案由】    聲明異議
【裁判全文】
臺灣臺中地方法院交通事件裁定        98年度交聲字第2403號
原處分機關  交通部公路總局臺中區監理所臺中市監理站
異  議  人
即受處分人  甲○○
上列受處分人因違反道路交通管理處罰條例案件，對於交通部公
路總局臺中區監理所臺中市監理站民國九十八年七月六日所為之
處分（裁監稽違字第裁六一－ＢＸ0000000號裁決書），
聲明異議，本院裁定如下：
    主  文
原處分撤銷。
甲○○處罰鍰新臺幣肆仟伍佰元，並記違規點數點。
    理  由
一、按汽車駕駛人，行經有燈光號誌管制之交岔路口闖紅燈者，
    處新臺幣（下同）一千八百元以上五千四百元以下罰鍰，並
    記違規點數三點，道路交通管理處罰條例第五十三條第一項
    、第六十三條第一項第三款分別定有明文。而逕行舉發道路
    交通管理事件，應按已查明之資料填註車牌號碼、車輛種類
    、車主姓名及地址，並於通知單上方空白處加註逕行舉發之
    文字後，由舉發機關送達被通知人；再按送達應向受送達人
    之住居所、事務所或營業所為之；不能送達住所或以補充送
    達、留置送達之方式為之者，得將文書寄存送達地之地方自
    治或警察機關，並作送達通知書兩份，一份黏貼於應受送達
    人住居所、事務所、營業所或其就業處所門首，另一份交由
    鄰居轉交或置於該送達處所信箱或其他適當位置，以為送達
    ；由郵政機關為送達者，得將文書寄存於送達地之郵政機關
    。違反道路交通管理事件統一裁罰標準及處理細則第十一條
    第一項第四款、行政程序法第七十二條第一項、第七十四條
    第一、二項亦規定至明。
二、本件聲明異議意旨略以：伊並非不繳罰款，由於伊未住於戶
    籍地址，家人亦未住於戶籍所在地，所以伊未收到本件違規
    之罰單通知，致伊罰款遲繳而加倍至四千五百元，請求撤銷
    遲延滯納之罰鍰，爰聲明異議等語。
三、經查：受處分人即異議人甲○○所有之車牌號碼九０二－Ｂ
    ＫＡ號重型機車，於民國九十七年十一月四日上午八時五十
    九分許，行經高雄市○○路與美術東二路口處，因「駕車行
    經燈光號誌管制之交岔路口闖紅燈」交通違規事由，為高雄
    市政府警察局交通警察大隊逕行舉發，有採證照片二幀在卷
    為憑，受處分人於本件聲明異議狀中對此亦無異詞，其有上
    開交通違規事實，已堪認定。受處分人雖辯稱未收到舉發違
    反道路交通管理事件通知單等語，惟其係設籍於「臺中市南
    屯區○○○街一０七號三樓」，且迄今並無任何變更遷出紀
    錄，此有個人基本資料查詢結果一份附卷可稽；而本件舉發
    通知單經舉發機關即高雄市政府警察局交通警察大隊以掛號
    郵寄受處分人之上開戶籍地址，該郵件於九十七年十一月二
    十日及二十一日各投遞一次，但因無人收領，遂依行政程序
    法第七十四條之規定辦理寄存送達，並自九十七年十一月二
    十四日起寄存於臺中東興路郵局，此有高雄市政府警察局交
    通警察大隊九十八年五月十五日高市警交三字第０九八００
    一五一八四號函、同隊九十八年七月一日高市警交三字第０
    九八００二０二四０號函、高雄市政府警察局交通大隊鼓山
    分隊寄發違規通知單送達證書、臺中黎明郵局書函各一份在
    卷足參。則依前開行政程序法第七十四條規定，已生合法送
    達效力，受處分人自不能以其並未親自受領該份舉發通知單
    ，而主張送達程序有何瑕疵。
四、綜上所陳，原處分機關交通部公路總局臺中區監理所臺中市
    監理站依前開道路交通管理處罰條例規定，據以裁處受處分
    人罰鍰四千五百元，並無不當。惟原處分機關於裁決書內僅
    處以罰鍰，漏未依同條例第六十三條第一項第三款之規定，
    除處上開罰鍰外，並予記違規點數三點，於法自有未合。受
    處分人提起本件異議雖無理由，惟原處分既有前揭違法之處
    ，應予撤銷。另由本院依首揭規定諭知受處分人處罰鍰四千
    五百元，並記違規點數三點。
五、據上論斷，應依道路交通管理處罰條例第八十七條第二項，
    道路交通案件處理辦法第二十條前段，裁定如主文。
中    華    民    國    98    年    8    月    27     日
                  交通法庭  法  官  高文崇
上正本證明與原本無異。
如不服本裁定，應於送達後五日內，向本院提出抗告狀。（應附
繕本）
                            書記官  林淑慧
中    華    民    國    98    年    8     月    27    日


司法院資訊處製作；財團法人民間司法改革基金會備份。
